臺灣苗栗地方法院民事判決
111年度苗家簡字第1號
原      告  彭郁喬  


訴訟代理人  姚智瀚律師
被      告  鄭丞佑  

訴訟代理人  詹惠喬  

上列當事人間損害賠償事件，本院於民國111年10月26日言詞辯
論終結，判決如下：    
    主  文
原告之訴及假執行之聲請均駁回。
訴訟費用由原告負擔。
    事實及理由
一、原告主張：兩造原為夫妻，於民國111年7月13日於法院和解
    離婚，因被告於婚姻中懷疑原告與友人有不正當往來關係，
    並於臉書網站頁面撰寫相關之不實訊息，已逾越一般情緒表
    達、溝通之合理程度，使原告蒙受精神痛苦；又於110年12
    月21日中午12時許，雙方討論婚姻關係時，被告竟失去理性
    ，將原告頭部壓向牆壁撞擊，使原告受有右側頭顳部挫傷血
    腫之傷害（下稱系爭傷害事件），原告自得依侵權行為之規
    定向被告請求賠償，為此，爰依侵權行為之法律關係請求被
    告給付等語。並聲明：被告應給付原告200,000元，及自起
    訴狀繕本送達被告翌日起至清償日止，按週年利率5﹪計算之
    利息；原告願供擔保，請准宣告假執行。
二、被告則以：兩造在交往初期即約定不希望各自與之前交往對
    象再有聯繫，惟原告於婚後卻與黃姓前男友仍有聯繫，且於
    被告發現後向被告道歉並刪除全部對話。又兩造固曾因原告
    疑似外遇之事有爭執，但被告並未對原告動手，當時兩造爭
    執中，被告情緒不穩有丟東西，原告起身阻止，一時沒踏穩
    踩空，被告伸手欲拉住原告來不及故原告頭部碰到牆壁。被
    告於兩造交往後從未打過原告等語，資為抗辯。並聲明：原
    告之訴駁回。
三、本院得心證之理由：
（一）按當事人主張有利於己之事實者，就其事實有舉證之責任
      ，民事訴訟法第277條前段有明文規定。次按民事訴訟如
      係由原告主張權利者，應先由原告負舉證之責，若原告先
      不能舉證，以證實自己主張之事實為真實，則被告就其抗
      辯事實即令不能舉證，或其所舉證據尚有疵累，亦應駁回
      原告之請求，最高法院著有17年上字第917號判例可資參
      照。又因故意或過失，不法侵害他人之權利者，負損害賠
      償責任。故意以背於善良風俗之方法，加損害於他人者，
      亦同。民法第184條第1項定有明文。再者，不法侵害他人
      之身體、健康、名譽、自由、信用、隱私、貞操，或不法
      侵害其他人格法益而情節重大者，被害人雖非財產上之損
      害，亦得請求賠償相當之金額。此為同法第195條第1項前
      段所明定。
（二）原告固主張被告質疑原告與友人有不正當往來關係，並於
      臉書網站頁面撰寫相關之不實訊息，又有不當、辱罵言語
      造成原告受有精神損害等情，而提出臉書網站截圖、兩造
      LINE對話紀錄為證。被告則以前詞答辯。經查，依前開臉
      書網站截圖所示，被告曾於臉書網站張貼男性圖像，並記
      載「這位我老婆稱呼baby的黃先生，六年的感情你跟我老
      婆藕斷絲連了五年半，特地為黃baby開一個版面有開心咪
      」。是被告上開文字主要係針對該「黃先生」，難以逕認
      有意侵害原告名譽；再者，被告並未指稱原告及「黃先生
      」間有何不當交往之具體行為，而觀之被告提出之兩造對
      話紀錄，原告亦曾稱「...還留有前男友好友的事，我當
      下也有跟你解釋跟道歉，是我沒有顧慮到你的心情，是我
      的不對也馬上刪掉，只是沒有注意到他還有加我，後來也
      馬上解除追蹤...」，是被告所指確實可能即為此次原告
      與前男友留有聯繫管道之事，自難認被告此部分所為屬不
      法之侵權行為。
（三）就系爭傷害事件，原告主張遭被告把頭推去撞牆成傷，並
      提出簡維崧診所診斷證明書為證（見本院卷第31頁），被
      告則以前詞置辯。經查：
　　1.證人即原告父親彭發盛於本院審理中證稱：當天上班時我
      太太說兩造吵架，我就開車載我太太到兩造的住處，後來
      主要是我太太跟被告在談，原告就說要搬回娘家住。後來
      我們收拾東西到兩造住處的地下停車場要上車時，我太太
      說被告有打原告，我很生氣要去找被告理論，我太太就說
      要好好講，我太太就帶原告去驗傷，我回去上班。我沒有
      看到原告的傷勢等語（見本院卷第274至277頁）。證人即
      原告母親徐秋燕證稱：當天下午1點多原告打電話說兩造
      吵架，後來我到兩造住所聽了他們吵架原因，就帶原告回
      家讓兩造冷靜一下，我剛到兩造住處停車場時，原告有說
      被告打他。我有帶被告去診所就醫，我也有看到原告耳朵
      上方有點瘀血。後來被告有到我家樓下警衛室跟我講，說
      他是不小心弄到（原告），關於原告受傷的事被告就是說
      這些等語（見本院卷第298至300頁）。證人即被告父親鄭
      鴻興證稱：當天晚上原告父母來兩造住處，原告母親說被
      告怎麼動手打人？我說如果被告出手打人就是不對。後來
      我有問被告，被告說他很生氣關衣櫥時，原告經過手就碰
      到或是其他東西碰到我不確定等語（見本院卷第300至301
      頁）。
  　2.就系爭傷害事件，被告於本院審理中先以書狀稱：「當下
      隨手丟了房間物品但並未失控也保有理智，原告見狀求被
      告原諒並請被告不要這樣，因地板凌亂，原告不慎沒踏穩
      踩空碰到牆壁，被告當下見狀也伸手欲拉住扶穩原告，在
      不及拉住情況下導致原告頭部碰及牆面」（見本院卷第75
      頁），後稱「我當天確實很生氣有摔東西，但沒有要打原
      告，一開始原告在整理她的行李，突然上前阻止我不要再
      摔東西，我房間不大，原告在衣櫃旁邊，我伸手撥要去扶
      她，原告就碰到衣櫃」（見本院卷第302頁）。於臺灣苗
      栗地方檢察署111年度偵字2120號傷害事件警詢時稱：「.
      ..之後我們的爭執越來越強烈，她的態度令我無法接受，
      我就開始丟我自己的物品，但是我沒有傷害她，也沒有肢
      體接觸她，她一開始也是顧著收自己的東西沒有理我，然
      後突然跑到我的前方，跟我說叫我不要這樣，當時我的動
      作剛好要丟垃圾桶加上地上很亂，她沒有站穩，所以才跌
      倒，當時我雙手有去扶她，並沒有要刻意動手使她撞到牆
      」（見上開偵卷第9頁），於偵訊時稱：「當時地上很亂
      ，她站起來不穩，往旁邊倒，我要扶她有碰到她，她有撞
      到櫃子」（見上開偵卷第49頁背面）。
　　3.本院審酌：上開診斷證明書固可證明原告於110年12月21
      日受有前開傷勢，然無從證明造成傷害之原因為何。依證
      人彭發盛、徐秋燕之證述，其等主要係自原告處聽聞受傷
      經過，亦無從作為被告客觀上確有傷害行為之證據。證人
      鄭鴻興雖證稱被告說其關衣櫥時可能碰到原告，然其說法
      亦有不明確之處，亦與原告說法有明顯不同。又被告就系
      爭傷害事件發生經過，於歷次訴訟程序中之陳述固有差異
      ，然始終否認出手攻擊原告；再者，縱然被告辯解因有翻
      異而不可盡信，依前開實務見解，本件仍應由原告就其所
      主張之事實為舉證，無從以被告辯解之瑕疵，即逕為認定
      被告確有將壓原告頭撞擊牆壁成傷之侵權行為。
四、綜上所述，依卷內證據所示，尚無從認定被告確有原告所指
    之侵權行為，是原告依侵權行為之法律關係，請求被告給付
    200,000元，及自起訴狀繕本送達翌日起至清償日止，按週
    年利率5%計算之利息，為無理由，應予駁回。原告之訴既經
    駁回，其假執行之聲請失所附麗，併予駁回。
五、訴訟費用負擔之依據：家事事件法第51條，民事訴訟法第78
    條。
中　　華　　民　　國　　111 　年　　11　　月　　9 　　日
                  家事法庭    法　官  曾建豪
以上正本證明與原本無異。
如不服本判決，應於送達後20日內，向本院提出上訴狀表明上
訴理由，並繳納上訴審裁判費。
中　　華　　民　　國　　111 　年　　11　　月　　9 　　日
                              書記官  盧品蓉